# 请问陈版主案例中控制权转移的时点是合同中约定的完成过户手续吗？

提问人：心欲无痕 325 时间：2021-10-29 08:05:08
甲方将持有的丙方股权转让给乙方，在 10 月 31 日乙方已支付了甲方持有丙方51%股权的转让款，但是实际上标的物丙方的股东会和董事会没有进行改组，工商资料已显示乙方已经持有标的物丙方51%的股权，请问陈版主控制权转移的时点是？
1.jpg (325.19 KB, 下载次数: 2)
图 1
5 天前 上传
2.jpg (233.52 KB, 下载次数: 2)
图 2
5 天前 上传

回答人：chenyiwei
本案例中51%和21%股权转让很可能是一揽子交易（请自行核实）。如果是一揽子交易，则需要谨慎考虑仅仅取得51%股权时是否已经完全取得控制权，还是要到72%股权全部受让完成时才算取得控制权。个人理解是后一种可能性更大，即根据合同中第五条“股权转让完成的条件”来看，以全部完成72%股权的受让作为取得控制权的标志更为合理。